臺灣高等法院民事判決　九十一年度上易字第二九九號
　　　上　訴　人　乙　○
　　　被　上訴人　丙○○
　　　　　　　　　甲○○
右當事人間損害賠償事件，上訴人對於中華民國九十一年二月二十七日臺灣桃園地方
法院九十年訴字第五五０號第一審判決提起上訴，本院判決如左：
　　　主　　　文
上訴駁回。
第二審訴訟費用由上訴人負擔。
　　　事　　　實
甲、上訴人方面：
壹、聲明：
一、原判決駁回駁回上訴人後開第二項之訴部分廢棄。
二、被上訴人應連帶給付上訴人新台幣（下同）玖拾參萬元及自本起訴狀繕本送達翌
　　日即民國九十年四月三日起至清償日止，按年息百分之五計算之利息。
貳、陳述：除引用原判決書之記載外，補稱：
一、八十六年桃簡字第七二八號履行契約事件，該件之原告為甲○○訴請上訴人︵乙
　　○︶履行契約，該事件係兩造間因拆屋還地等起爭執，惟地院亦為鑑定界址，最
　　後發現並無越界，後以調解收場，故被上訴人仍耿耿於懷，所以方有損害上訴人
　　不動產之舉。
參、證據：除引用原審立證方法外，聲請調閱桃園地方法院八十六年桃簡字第七二八
　　號甲○○與乙○間履行契約事件案卷，及聲請傳訊證人廖坤忠、許旺興。
乙、被上訴人方面：
壹、聲明：
一、上訴駁回。
二、如受不利之判決，請准供擔保免為假執行。
貳、陳述：除引用原判決書之記載外，補稱：
一、兩造於八十五年間固曾有訴訟糾紛，然嗣經協調後，雙方亦本以和為貴、遠親不
　　如近鄰之處世原則，達成和解，以止紛爭，事後數年相安無事未再有爭端發生，
　　從而本件上訴人率執多年前之訴訟往事，再臆測為本件訟爭事實之導火線，實違
　　一般常理，委無可採。
參、證據：引用原審立證方法。
　　　理　　　由
一、上訴人主張：緣兩造係鄰居（上訴人所有門牌桃園市○○街八十九號房屋與被上
　　訴人居住之同街九十一號房屋相毗鄰）。被上訴人丙○○與甲○○二人係夫妻，
　　於八十八年四、五月間，竟乘上訴人未注意之際，共同將水泥等物品強行灌入上
　　訴人所有上開玉山街八十九號房屋二、三樓陽台之排水孔內，致上開房房排水設
　　施功能完全喪失。嗣因八十八年五月下旬突下豪雨，致上訴人上開房屋之裝潢、
　　地板等設施漫淹尺深浸透而損壞，其修理費約八十八萬元，另樓梯修理費二萬元
　　，油漆費三萬元，上訴人若欲修復前揭損害，須支出修理費用九十三萬元。爰依
　　民法第一百八十四條、一百八十五條規定，請求被上訴人連帶給付九十三萬元及
　　遲延利息（上訴人逾上開部分之請求，業經原審判決上訴人敗訴確定）。
　　被上訴人對兩造毗鄰之情不爭執，惟否認有上訴人所指之侵權行為。
二、上訴人主張其所有門牌桃園市○○街八十九號房屋與被上訴人居住之同街九十一
    號房屋相毗鄰乙節為被上訴人所不爭執，堪認為真正。
三、上訴人另主張被上訴人夫妻二人，於八十八年四、五月間，乘上訴人未注意之際
　　，共同將水泥等物品強行灌入上訴人所有上開玉山街八十九號房屋二、三樓陽台
　　之排水孔內，致該房房排水設施功能完全喪失。嗣因八十八年五月下旬突下豪雨
　　，致上訴人上開房屋之裝潢等受損害，其修復費用約計九十三萬元，爰依民法第
　　一百八十四條、第一百八十五條規定，請求被上訴人連帶給給付九十三萬元並加
　　計遲延利息。被上訴人則否認有上訴人所指之侵權行為。是本件首應審酌者即為
　　被上訴人是否有為上訴人主張之侵權行為事實。經查：
１、按民事訴訟如係由原告主張權利者，應先由原告負舉證之責，若原告先不能舉證
    ，以證實自己主張之事實為真實，則被告就其抗辯事實即令不能舉證，或其所舉
    證據尚有疪累，亦應駁回原告之請求（最高法院十七年上字第九一七號判例意旨
　　參照）。
２、茲就上訴人所舉證據，審酌如次：
(1)、證人廖坤忠（當地里長）於原審結證稱：「…我只知道（原告房屋）水管被阻塞
　　被淹水，不知阻塞的原因是何人造成的，其他事情我都不知道。我也沒有聽到任
　　何人自己承認將水泥塞到水管裡。」（見原審卷一四頁）。是自無從依證人廖坤
　　忠證言，認上訴人主張之上開事實為真正。
(2)、證人許旺興於原審結證：「原告的排水管被水泥塞住了，我沒有看到是誰把水泥
　　灌上去，我聽到被告的老婆與原告在吵架，被告的老婆質疑原告我倒什麼牌子的
　　水泥你知道嗎？當時我在通水管。…」（見原審卷第三四頁）。「我沒有看到是
　　誰（看到）倒水泥在原告水管中。我依我自己的推斷，隔壁的牆有銜接關係，我
　　知道二樓、三樓被倒水泥是不同天，二樓的水泥是有人從二樓的鐵皮屋倒水泥進
　　去，三樓的水泥是由鐵梯倒進去的。我去看現場修的時候有看到原告的房屋如附
　　圖三角形有水泥塊，我在樓上做事時有聽到隔壁太太（即被告丙○○）有講說『
　　我把你倒水泥，你告我，沒有關係』（用台語），我只聽到這句話，她沒有很明
　　確承認水泥是她倒的，我要走的時候，她又說『我用什麼水泥，你知道嗎？』（
　　用台語）」（見原審卷第五九、六０頁）。是依證人許旺興所述，其並未目睹何
    人傾倒水泥將上訴人所有房屋二、三樓排水管阻塞，且其係個人判斷水泥係如何
    倒進排水管，是自無從依證人所述，認被上訴人二人有上訴人所指之侵權行為事
    實。又證人許旺興其雖聽聞上訴人與被上訴人丙○○發生爭執，丙○○質疑上訴
　　人其係用何牌子之水泥云云；另證人呂惠真（即上訴人之女）於原審證述「（法
　　官問：你是否有親眼目睹看到是誰倒水泥在你家？）我沒有親眼看到。被告當場
　　承認有倒水泥，我有聽到丙○○用台語說就是我做的，你能拿我怎麼樣，水泥是
　　用什麼牌子的，你知道嗎？」（見原審卷第六一頁），惟查證人所聽聞者乃上訴
　　人與丙○○間片段之對話，且雙方當時係衝突爭執中，丙○○所言是否與事實相
　　符，已有疑義，況證人亦謂丙○○沒有很明確承認水泥是他倒的，是亦不得以丙
　　○○與上訴人衝突中之片段陳述，認丙○○有為上訴人主張之侵權行為事實。
(3)、本件兩造房屋相毗鄰，被上訴人二樓屋外有一鐵梯，其上端與上訴人二、三樓間
　　牆壁相連，被上訴人一樓屋外有塑膠遮雨棚，有上訴人提出之照片可按（見原審
　　卷第六０頁）。惟依該鐵梯設立位置觀之，縱被上訴人立於鐵梯頂端，因鐵梯設
　　有柵欄，且距三樓陽台尚有一段距離，若欲將水泥強灌於三樓陽台之排水孔仍具
　　有相當之困難性，若欲將水泥強灌於二樓陽台之排水孔則屬不可能；若站立於遮
　　雨棚上將水泥傾貨倒於上訴人二樓陽台則亦有一定之困難性，況該遮雨棚是否能
　　承載被上訴人之重量亦有可議。是自無從以兩造房屋毗鄰，即遽認上訴人二、三
　　樓陽台排水孔遭傾倒水泥，係被上訴人二人所為。
(4)、上訴人另以被上訴人甲○○曾於八十六年間訴請上訴人履行契約（原法院八十六
　  年桃簡字第七二八號）事件，認被上訴人耿耿於懷，致有本件侵權行為云云。
　　查上開被上訴人甲○○訴請上訴人履行契約事件，兩造已於八十六年六月三十日
　　於法院成立和解，有本院調取之上開事件案卷可稽。上訴人認相隔近二年後，被
    上訴人因耿耿於懷致為本件侵權行為，實違一般情理，是上訴人此一主張亦無足
    採。
３、綜上所述，上訴人所舉證據均無從證明其主張之事實為真正。
四、從而，上訴人依民法侵權行為法則，請求被上訴人連帶給付九十三萬元及遲延利
    息，即屬無據，應予駁回。原審此部分為上訴人敗訴之判決，並無違誤，上訴意
　　旨指摘原判決此部分不當，求予廢棄改判，為無理由，應予駁回。
五、本件事證已明，兩造其餘攻擊防禦方法，經核與本判決之結果不生影響，爰不一
　　一論述。又證人廖坤忠、許旺興已於原審到庭為證人，上訴人聲請再次傳訊，本
    院認無必要，併予敘明。
六、據上論結：本件上訴為無理由，依民事訴訟法第四百四十九條第一項、第七十八
    判決如主文。
中　　　華　　　民　　　國　　九十一　　年　　　八　　　月　　　二十　　日
  　　　　　　　　　　　　　　　臺灣高等法院民事第十一庭
                                        審判長法  官　吳  景  源
                                              法　官　陳  金  圍
                                              法　官　滕  允  潔
右正本係照原本作成。
不得上訴。
中　　　華　　　民　　　國　　九十一　　年　　　八　　　月　　二十二　  日
　　　　　　　　　　　　　　　　　      　　　書記官  邵  淑  津
